高雄高等行政法院裁定
111年度聲字第37號
聲  請  人  臺灣土地銀行股份有限公司

代  表  人  何英明              
相  對  人  臺南市政府財政稅務局

代  表  人  陳柏誠              
上列當事人間地價稅事件，聲請人聲請確定訴訟費用額，本院裁
定如下：
　　主  文
一、相對人應負擔之訴訟費用額確定為新臺幣32,000元及自本裁
    定送達相對人之翌日起至清償日止，按年息百分之五計算之
    利息。
二、聲請人其餘聲請駁回。
　　理  由
一、按行政訴訟法第104條準用民事訴訟法第79條、第91條分別
    規定：「各當事人一部勝訴、一部敗訴者，其訴訟費用，由
    法院酌量情形，命兩造以比例分擔或命一造負擔，或命兩造
    各自負擔其支出之訴訟費用。」「（第1項）法院未於訴訟
    費用之裁判確定其費用額者，第一審受訴法院於該裁判有執
    行力後，應依聲請以裁定確定之。（第2項）聲請確定訴訟
    費用額者，應提出費用計算書、交付他造之計算書繕本或影
    本及釋明費用額之證書。（第3項）依第1項確定之訴訟費用
    額，應於裁定送達之翌日起，加給按法定利率計算之利息。
    」次按行政訴訟法第98條第1項規定：「（第1項）訴訟費用
    指裁判費及其他進行訴訟之必要費用，由敗訴之當事人負擔
    。……。」第241條之1第3項準用民事訴訟法第466條之3第1項
    規定：「第三審律師之酬金，為訴訟費用之一部，並應限定
    其最高額。」再按行政訴訟裁判費以外必要費用徵收辦法第
    10條之1第1項規定：「通常訴訟程序、都市計畫審查程序事
    件上訴審律師任訴訟代理人者，其得列為訴訟費用之酬金，
    由最高行政法院依聲請或依職權裁定其數額。」
二、兩造間地價稅事件，經本院108年度訴字第59號判決：主文
    「一、訴願決定及原處分不利於原告（即本件聲請人）部分
    關於主文第二項部分均撤銷。二、被告（即本件相對人）對
    於原告民國105年5月26日及105年7月18日申請退稅事件，應
    作成准予退還如附表一編號(2)所示地價稅款及自附表一編
    號(3)(4)所示『按日加計利息』欄所示利息之行政處分。 三
    、原告其餘之訴駁回。四、訴訟費用由被告負擔十分之六，
    其餘由原告負擔。」聲請人不服提起上訴，嗣經最高行政法
    院110年度判字第467號判決：主文「一、原判決關於駁回上
    訴人（即本件聲請人）申請退還89年至91年地價稅及其利息
    暨該部分訴訟費用均廢棄。二、廢棄部分訴願決定及原處分
    關於否准上訴人申請核退89年至91年地價稅部分均撤銷。三
    、被上訴人（即本件相對人）對於上訴人105年5月26日及10
    5年7月18日申請退稅事件，應再作成准予退還如附表所示地
    價稅款及自各年度地價稅繳款日起至填發收入退還書或國庫
    支票之日止，依各年度1月1日郵政儲金1年期定期儲金固定
    利率，按日加計利息之行政處分。四、上訴人其餘上訴駁回
    。五、廢棄部分第一審及上訴審訴訟費用由被上訴人負擔。
    駁回部分上訴審訴訟費用由上訴人負擔。」即聲請人一部勝
    訴一部敗訴而告確定在案，業經本院調取該案卷宗核閱無訛
    。爰酌量本件原告爭訟之程序標的為87年至104年已繳納之
    地價稅及其利息，其中除聲請人87年、88年退稅請求經駁回
    確定外，相對人駁回聲請人其他年度之退稅申請處分，已經
    確定判決撤銷並命作成准予退還之處分，則兩造勝敗情節，
    依準用民事訴訟法第79條規定，酌定相對人應負擔之訴訟費
    用比例為10分之8，聲請人應負擔的訴訟費用比例為10分之2
    。　　
三、茲聲請人具狀聲請確定上開事件訴訟費用，經本院調卷審查
    後，聲請人於起訴時業已預納第一審裁判費新臺幣（下同）
    4,000元，嗣於提起上訴時，又繳納上訴審訴訟費用6,000元
    ，共計10,000元，有卷附之本院自行收納款項收據2紙為憑
    。又查聲請人於本件上訴審委任律師為訴訟代理人酬金，經
    最高行政法院111年4月28日以111年度聲字第95號裁定在案
    ，核定其金額為30,000元，有裁定書在卷可稽。是相對人應
    負擔的訴訟費用額為32,000元，聲請人應負擔的訴訟費用額
    為8千元，即本件應由相對人支付聲請人訴訟費用額32,000
    元及自本裁定送達翌日起至清償日止，按法定利率即年息百
    分之5計算之利息，爰裁定如主文。至聲請人為本件聲請確
    定訴訟費用額時，雖提出有訴訟費用計算書（本院卷第55頁
    ），惟確定訴訟費用額之程序，僅在審究有求償權之一造當
    事人所開列之費用項目，及其提出支付費用之計算書等證據
    ，是否屬於訴訟費用之範圍，以確定應負擔訴訟費用之他造
    當事人所應賠償其訴訟費用之數額（最高法院98年度台抗字
    第705號民事裁定參照）。至訴訟費用究應由何人負擔？按
    何比例負擔？法院仍可酌量情形，依兩造勝敗情形，而職權
    裁定之。則聲請人聲請相對人應負擔訴訟費用（即39,219元
    ）超過32,000元部分，因已逾相對人比例分擔之數額，該部
    分聲請於法未合而應予駁回，爰裁定如主文第2項所示。
四、依行政訴訟法第104條、民事訴訟法第91條，裁定如主文。
中　　華　　民　　國　　111 　年　　9 　　月　　 1　　日
             高雄高等行政法院第三庭
                         審判長法官　林　彥　君 
                               法官　廖　建　彥  
                               法官　黃　堯　讚
以上正本係照原本作成。
如不服本裁定，應於裁定送達後10日內以書狀敘明理由，經本院
向最高行政法院提出抗告（須按對造人數附具繕本）。
中　　華　　民　　國　　111 　年　　9 　　月　　1 　　日
                              書記官　江　如　青